【裁判字號】    98,交聲,776
【裁判日期】    980413
【裁判案由】    違反道路交通管理處罰條例聲明異議
【裁判全文】
臺灣臺北地方法院交通事件裁定         98年度交聲字第776號
原處分機關  臺北市交通事件裁決所
異  議  人
即受處分人  甲○○
上列異議人即受處分人因違反道路交通管理處罰條例案件，對於
臺北市交通事件裁決所98年3 月12日所為之處分（原處分案號：
北市裁罰字第裁22-G9H000299號）聲明異議，本院裁定如下：
    主  文
異議駁回。
    理  由
一、按駕駛人駕駛汽車，應遵守道路交通標誌、標線、號誌之指
    示，道路交通安全規則第90條前段定有明文；而道路交通標
    誌標線號誌設置規則第206 條第5 款第1 目規定「圓形紅燈
    」之行車管制號誌係表示禁止車輛通行，並不得超越停止線
    或進入路口。又汽車駕駛人，行經有燈光號誌管制之交岔路
    口闖紅燈者，處新台幣（下同）1,800 元以上5,400 元以下
    罰鍰，道路交通管理處罰條例第53條第1 項亦有明文。另汽
    車駕駛人違反道路交通管理處罰條例第53條者，除依原條款
    處罰鍰外，並記違規點數3 點，亦為同條例第63條第1 項第
    3 款所明定。
二、本件原處分機關即臺北市交通事件裁決所以異議人即受處分
    人甲○○駕駛車牌號碼7836－ED號自用一般小客貨車，於民
    國97年12月16日下午5 時19分許，行經有燈光號誌管制之臺
    中市○○○○○路口時，不遵守該行車管制號誌之指示，逕
    自駕車闖紅燈，遭設置於該處之固定桿相機拍照採證，為臺
    中市警察局交通隊員警以異議人違反道路交通管理處罰條例
    第53條第1 項之規定，逕行舉發「駕車行經有燈光號誌管制
    之交叉路口闖紅燈」之違規。嗣因異議人於應到案日期98年
    2 月4 日前之98年1 月20日向原處分機關提出申訴，原處分
    機關請舉發單位調查結果，仍認異議人有前揭違規行為，原
    處分機關遂於98年3 月12日依道路交通管理處罰條例第53條
    第1 項、第63條第1 項第3 款（裁決書漏引第1 項第3 款）
    及違反道路交通管理事件統一裁罰標準表規定，裁處異議人
    2,700 元之罰鍰，並記違規點數3 點，合先敘明。
三、異議人聲明異議意旨略以：依第一張照片顯示，本車已於紅
    燈開始前就已駛過白線，車子越線之後當時的車速是零，第
    二張僅是本車繼續行駛的照片，因此以時速28公里來推測在
    紅燈之前車子尚在白線之後，係引用錯誤的數據來做推測，
    證據並不充分，為此聲明異議，請求撤銷原處分等語。
四、經查：
  (一)異議人所有之車牌號碼7836－ED號自用一般小客貨車，於97
    年12月6 日下午5 時19分，行駛於有燈光號誌管制之臺中市
    文心、大業路交叉路口時闖紅燈，為臺中市警察局交通隊員
    警所舉發之事實，有臺中市警察局舉發違反道路交通管理事
    件通知單一紙、採照照片二張在卷可稽。而原舉發機關函覆
    原處分機關略以：「行駛於第二車道之該車（7836－ED號）
    確於該時、地紅燈啟動1.2 秒後闖紅燈駛越停止線進入路口
    ，紅燈（及左轉箭頭指示綠燈）啟動2.2 秒時以時速28公里
    之速度逕予穿越路口（至銜接路段到達路中央），其車身足
    以妨害其他方向人、車通行，自應視為闖紅燈違規行駛無誤
    ，經照相採證後，始依法予以逕行舉發。另該路口之測照設
    備係採埋設介於停止線後路面之感應線圈，當號誌轉換為紅
    燈後始啟動感應測照（號誌為綠、黃燈時通過停止線後路面
    之感應線圈，不會啟動測照設備），該車係於號誌顯示為紅
    燈1.2 秒後，始行駛進入路口並穿越路口闖紅燈無誤，且依
    採證照片所示，相片資料欄顯示（2） 係第二車道，故可判
    斷為該車違規無誤與其他車輛無涉，本案違規屬實」等語，
    此有臺中市警察局98年2 月5 日中市警交字第0980008079號
    函文附卷可明。是以，本件異議人所有之上開車輛於上開時
    間、地點確有違反燈光號誌管制而闖紅燈之行為。從而，本
    件事證明確，異議人之違規行為堪予認定。
  (二)異議人雖辯稱其車輛越線時車速為零，故以第二張照片時速
    28公里作為認定其闖紅燈之證據，並不充分云云。惟查，採
    證照片第一張顯示「0000」數字，係指路口代碼而與車速無
    涉等情，業據本院電詢臺中市警察局人員後查明屬實，是異
    議人上開辯詞，實有誤解。又觀諸採證照片第二張，顯示於
    紅燈亮起2.2 秒後，異議人所有之上開車輛仍以28公里之時
    速前進，而汽車以每小時28公里時速行進者，其每秒之平均
    行車距離約為：7.7 公尺【28×1,000 （公尺）/60 （分）
    /6 0（秒）＝7.7 】，而汽車車身車長不超過5 公尺，再參
    酌卷附之違規照片，異議人於該路口紅燈起1.2 秒時，後輪
    甫經過停止線，而尚未通過人行穿越道，則以當時異議人1
    秒可前進7.7 公尺觀察，異議人應係紅燈亮起後始超越停止
    線甚明。況車輛必須在紅燈時，輾壓固定式電腦自動照相機
    之感應線圈，始會啟動相機拍照採證，而車輛在綠燈時輾壓
    感應線圈，並不會啟動相機拍照採證，此乃機器正常運作下
    必然之理。從而，異議人所有之車輛既於號誌轉換為紅燈後
    遭感應拍攝，顯見其在紅燈時始輾壓感應線圈，足徵異議人
    所有之車輛有闖越紅燈之違規行為甚明，故異議人以其車輛
    於紅燈開始前即已超越停止線等語置辯，並不足採。
五、綜上所述，異議人確有在前開時、地，駕車行經有燈光號誌
    管制之交叉路口闖紅燈之違規行為。原處分機關依前開道路
    交通管理處罰條例第53條第1 項、第63條第1 項第3 款（裁
    決書漏引第1 項第3 款）及違反道路交通管理事件統一裁罰
    基準表之規定，裁處受處分人罰鍰2,700 元，並記違規點數
    3 點，尚無違誤。異議人猶執前詞指摘原處分不當，為無理
    由，自應將其異議駁回。
六、據上論結，依道路交通案件處理辦法第19條，裁定如主文。
中    華    民    國    98    年    4    月     13    日
                             交通法庭法  官  林孟皇
本正本證明與原本無異。
如不服本裁定，應於送達後5日內向本院提出抗告狀。
                                     書記官  楊雅鈞
中    華    民    國    98    年    4    月     13    日


司法院資訊處製作；財團法人民間司法改革基金會備份。
